<?xml version='1.0' encoding='utf-8'?>
<verb default="ainmnigh" disambig="">
  <verbalNoun default="ainmniú" />
  <verbalAdjective default="ainmnithe" />
  <tenseForm default="ainmnigh" tense="Past" dependency="Indep" person="Base" />
  <tenseForm default="ainmníomar" tense="Past" dependency="Indep" person="Pl1" />
  <tenseForm default="ainmníodar" tense="Past" dependency="Indep" person="Pl3" />
  <tenseForm default="ainmníodh" tense="Past" dependency="Indep" person="Auto" />
  <tenseForm default="ainmnigh" tense="Past" dependency="Dep" person="Base" />
  <tenseForm default="ainmníomar" tense="Past" dependency="Dep" person="Pl1" />
  <tenseForm default="ainmníodar" tense="Past" dependency="Dep" person="Pl3" />
  <tenseForm default="ainmníodh" tense="Past" dependency="Dep" person="Auto" />
  <tenseForm default="ainmníodh" tense="PastCont" dependency="Indep" person="Base" />
  <tenseForm default="ainmnínn" tense="PastCont" dependency="Indep" person="Sg1" />
  <tenseForm default="ainmníteá" tense="PastCont" dependency="Indep" person="Sg2" />
  <tenseForm default="ainmnímis" tense="PastCont" dependency="Indep" person="Pl1" />
  <tenseForm default="ainmnídís" tense="PastCont" dependency="Indep" person="Pl3" />
  <tenseForm default="ainmnítí" tense="PastCont" dependency="Indep" person="Auto" />
  <tenseForm default="ainmníodh" tense="PastCont" dependency="Dep" person="Base" />
  <tenseForm default="ainmnínn" tense="PastCont" dependency="Dep" person="Sg1" />
  <tenseForm default="ainmníteá" tense="PastCont" dependency="Dep" person="Sg2" />
  <tenseForm default="ainmnímis" tense="PastCont" dependency="Dep" person="Pl1" />
  <tenseForm default="ainmnídís" tense="PastCont" dependency="Dep" person="Pl3" />
  <tenseForm default="ainmnítí" tense="PastCont" dependency="Dep" person="Auto" />
  <tenseForm default="ainmníonn" tense="PresCont" dependency="Indep" person="Base" />
  <tenseForm default="ainmním" tense="PresCont" dependency="Indep" person="Sg1" />
  <tenseForm default="ainmnímid" tense="PresCont" dependency="Indep" person="Pl1" />
  <tenseForm default="ainmnítear" tense="PresCont" dependency="Indep" person="Auto" />
  <tenseForm default="ainmníonn" tense="PresCont" dependency="Dep" person="Base" />
  <tenseForm default="ainmním" tense="PresCont" dependency="Dep" person="Sg1" />
  <tenseForm default="ainmnímid" tense="PresCont" dependency="Dep" person="Pl1" />
  <tenseForm default="ainmnítear" tense="PresCont" dependency="Dep" person="Auto" />
  <tenseForm default="ainmneoidh" tense="Fut" dependency="Indep" person="Base" />
  <tenseForm default="ainmneoimid" tense="Fut" dependency="Indep" person="Pl1" />
  <tenseForm default="ainmneofar" tense="Fut" dependency="Indep" person="Auto" />
  <tenseForm default="ainmneoidh" tense="Fut" dependency="Dep" person="Base" />
  <tenseForm default="ainmneoimid" tense="Fut" dependency="Dep" person="Pl1" />
  <tenseForm default="ainmneofar" tense="Fut" dependency="Dep" person="Auto" />
  <tenseForm default="ainmneodh" tense="Cond" dependency="Indep" person="Base" />
  <tenseForm default="ainmneoinn" tense="Cond" dependency="Indep" person="Sg1" />
  <tenseForm default="ainmneofá" tense="Cond" dependency="Indep" person="Sg2" />
  <tenseForm default="ainmneoimis" tense="Cond" dependency="Indep" person="Pl1" />
  <tenseForm default="ainmneoidís" tense="Cond" dependency="Indep" person="Pl3" />
  <tenseForm default="ainmneofaí" tense="Cond" dependency="Indep" person="Auto" />
  <tenseForm default="ainmneodh" tense="Cond" dependency="Dep" person="Base" />
  <tenseForm default="ainmneoinn" tense="Cond" dependency="Dep" person="Sg1" />
  <tenseForm default="ainmneofá" tense="Cond" dependency="Dep" person="Sg2" />
  <tenseForm default="ainmneoimis" tense="Cond" dependency="Dep" person="Pl1" />
  <tenseForm default="ainmneoidís" tense="Cond" dependency="Dep" person="Pl3" />
  <tenseForm default="ainmneofaí" tense="Cond" dependency="Dep" person="Auto" />
  <moodForm default="ainmníodh" mood="Imper" person="Base" />
  <moodForm default="ainmním" mood="Imper" person="Sg1" />
  <moodForm default="ainmnigh" mood="Imper" person="Sg2" />
  <moodForm default="ainmnímis" mood="Imper" person="Pl1" />
  <moodForm default="ainmnígí" mood="Imper" person="Pl2" />
  <moodForm default="ainmnídís" mood="Imper" person="Pl3" />
  <moodForm default="ainmnítear" mood="Imper" person="Auto" />
  <moodForm default="ainmní" mood="Subj" person="Base" />
  <moodForm default="ainmnímid" mood="Subj" person="Pl1" />
  <moodForm default="ainmnítear" mood="Subj" person="Auto" />
</verb>
